【裁判字號】    92,簡上,220
【裁判日期】    921224
【裁判案由】    竊盜
【裁判全文】
臺灣士林地方法院刑事判決                        九十二年度簡上字第二二號
    上  訴  人
    即  被  告  甲○○
右上訴人即被告因竊盜案件，不服本院中華民國九十二年十月六日九十二年度士簡字
第一二八七號第一審刑事簡易判決（聲請簡易判決處刑案號：臺灣士林地方法院檢察
署九十二年度偵字第八四五四號），提起上訴，本院管轄之第二審合議庭判決如左：
    主  文
原判決撤銷。
甲○○連續攜帶兇器竊盜，處有期徒刑陸月，如易科罰金以參佰元折算壹日；緩刑貳
年。
扣案螺絲起子壹把沒收。
    事  實
一、甲○○意圖為自己不法之所有，並基於概括犯意，先於民國九十二年八月二十六
    日下午二時許，持足認為兇器之螺絲起子乙把至台北縣汐止市○○街一九九巷五
    號，竊取乙○○所有之鋁窗一批，拆下後並當場以螺絲起子拆解，再以機車載往
    台北縣汐止市○○路○段一三八之一號收受廢五金之不知情李梁甜處販賣，得款
    新台幣（下同）四百八十元。嗣又於同月二十八日下午二時許，再前往前述同一
    地點，並以同一手法，竊取乙○○所有之鋁窗一批（約十幾根），得手後置於其
    所騎ＧＭＴ─九五八號機車前座下方，於同日下午四時許正騎要離開前開社區大
    門時，為警衛發現報警查獲。
二、案經台北縣警察局汐止分局報告臺灣士林地方法院檢察署檢察官偵查聲請簡易判
    決處刑。
      理  由
一、訊據被告甲○○於本院審理時坦承前述九十二年八月二十八日下午二點攜帶兇器
    竊盜之事實，核與被害人乙○○指訴情節相符，並有贓物領據乙紙及照片八張附
    卷可參，另有螺絲起子一把扣案可證。另被告於本院審理時否認於九十二年八月
    二十六日下午二點攜帶兇器到同一地點竊取鋁窗之事實，並辯稱當時是去撿紙類
    及鐵器等物，並未竊取鋁窗；而拿到李梁甜處販賣之鋁窗是前幾天幫其太太妹妹
    的男友整理房屋時所取得的等語。經查：被告於九十二年八月二十八日警訊中坦
    承總共竊取十幾組鋁門窗，總共竊取二次，二次都是竊取鋁門窗，並於竊取後載
    運至汐萬路二段李梁甜處販賣，一公斤三十元等語。其又於偵查中供稱：在二十
    六日下午二時，在同一個地方，也是徒手拿下鋁窗再拿十字起將它拆開載走，二
    十八日去偷是因為上次還沒拿完等語；另證人李梁甜於警訊時證稱被告於九十二
    年八月二十六日下午四時許，拿十六公斤廢鋁窗來賣，一公斤三十元，共值四百
    八十元，被告是第一次來賣廢鋁窗等語；而被告於九十二年十二月十七日本院審
    理時亦坦承前述警訊及偵查筆錄及證人所述均屬事實。是此部分被告所辯，應係
    卸責之詞，不足採信。綜上，本件被告連續攜帶兇器竊盜之事證明確，其犯行均
    足認定，應予依法論科。
二、按刑法第三百二十一條第一項第三款之攜帶兇器竊盜罪，係以行為人攜帶兇器竊
    盜為其加重條件，此所謂兇器，其種類並無限制，凡客觀上足以對人之生命、身
    體、安全構成威脅，具有危險性之兇器均屬之，且祇須行竊時攜帶此種具有危險
    性之兇器為已足，並不以攜帶之初有行兇之意圖為必要，最高法院七十九年度臺
    上字第五二五三號判例可資參照，查被告所有之螺絲起子一把，係用來拆解鋁窗
    之用，業據被告自承明確（見本院九十二年十二月十七日審理筆錄），若持之用
    以攻擊人體，顯亦足以造成傷害，是可認該物客觀上可對人之生命、身體、安全
    構成威脅，具有危險性，應屬刑法第三百二十一條第一項第三款所定之兇器。核
    被告所為，係犯刑法第三百二十一條第一項第三款之加重竊盜罪。檢察官聲請簡
    易處刑書雖未載明被告係基於概括犯意之意旨及應適用連續犯之規定，惟於聲請
    簡易處刑書事實欄內已載明前述二件犯罪事實，且據公訴人蒞庭時加以補充，附
    予敘明。被告先後二次加重竊盜犯行，時間緊接，犯意概括，所犯竊盜罪之基本
    構成要件相同，成立連續犯。本件被告否認九十二年八月二十六日該次竊盜犯行
    ，且以量刑過重為由上訴，固無理由，而原審就被告犯罪事實之論罪科刑，亦非
    無見，惟查：原審漏未審酌被告有連續犯之事實，容有未洽，自應由本院將原判
    決撤銷改判。爰審酌被告當時無業，行竊時持可供兇器使用之工具，對他人身體
    安全所生危害非小，本不宜輕縱，惟念及被告犯後態度尚稱良好，且二次所竊之
    物價值不高僅值數百元，且被害人乙○○於警訊時即表示不追究也不要求賠償等
    一切情狀，量處如主文所示之刑，並諭知易科罰金之折算標準。末查，被告雖曾
    受有期徒刑之宣告，惟執行完畢後五年內未曾受有期徒刑以上刑之宣告，有台灣
    高等法院被告全國前案紀錄表在卷可稽，犯後態度尚稱良好，且所竊之物價值不
    高，被害人乙○○於警訊時即表示不追究也不要求賠償，是其經此次偵審程序後
    ，當能知所警惕，而無再犯之虞，本院因認對其所宣告之刑，以暫不執行為適當
    ，爰併宣告緩刑二年，以啟自新。至扣案螺絲起子一把，係被告所有且供犯本件
    竊盜罪所用之物，爰依刑法第三十八條第一項第二款宣告沒收。
據上論斷，應依刑事訴訟法第四百五十五條之一第一項、第三項、第三百六十九條第
一項前段、第三百六十四條、第二百九十九條第一項前段，刑法第五十六條、第三百
二十一條第一項第三款、第四十一條第一項、第七十四條第二款、第三十八條第一項
第二款，罰金罰鍰提高標準條例第二條，判決如主文。
本案經檢察官鄭世揚到庭執行職務。
中        華        民        國    九十二    年   十二  月   二十四    日
                                          臺灣士林地方法院刑事第七庭
                                              審判長  法  官  王  梅  英
                                                      法  官  劉  秉  鑫
                                                      法  官  李  建  忠
右正本證明與原本無異。
本件不得上訴。
                                                      書記官  曾  韻  蒔
中        華        民        國    九十二    年   十二  月   二十四    日
附錄本案論罪科刑法條全文：
刑法第三百二十一條第一項第三款：
  犯竊盜罪而有左列情形之一者，處六月以上五年以下有期徒刑：
  三、攜帶兇器而犯之者。


司法院資訊處製作；財團法人民間司法改革基金會備份。
